# 关于追溯调整和追溯重述的几点疑问

提问人：xuezhi340123 时间：2016-06-13 17:56:20
1.会计政策变更要追溯调整，追溯调整下要求我们计算累计影响数，之所以计算累计影响数就是为了调整报表比较期间的数据，这样使本期和比较期间报表数据一致可比。不知道我关于累计影响计算的理解是否正确、全面，请陈老师指正。 2.重要的前期会计差错更正要追溯重述，追溯重述同样要调整和重述财务报表，但为什么在追溯重述下就不提累计影响数呢？ 3.追溯重述和追溯调整的，相关调整分录都是账面调整分录。而对于比较期间报表数据的调整，是直接修改数据没有报表层面的调整分录是吗？ 4.为什么追溯重述要通过以前年度损益调整科目，或者说追溯调整为什么不通过以前年度损益调整科目？

回答人：chenyiwei
1 、追溯重述和追溯调整只是适用的范围不同，以及披露要求不同，在账务处理和报表列报方面的影响是完全相同的。 2 、会计准则对会计政策变更的累积影响数有明确定义和披露要求，但会计差错没有从会计角度提到这个概念（在审计中，评价错报的重要性时，仍需用到这个概念）。 3 、因为“以前年度损益调整”不是报表项目，因此对报表的前期比较数据的调整一般还是手工调整的（不论是政策变更还是差错更正）。